臺灣高等法院刑事判決
109年度上易字第506號
上訴人  廖偉忞
即被告          
              
上列上訴人即被告因毒品危害防制條例案件，不服臺灣桃園地方
法院108年度審易字第2620號，中華民國108年12月20日第一審判
決（起訴案號：臺灣桃園地方檢察署108年度毒偵字第3866號）
提起上訴，判決如下：
    主  文
上訴駁回。
    理  由
一、不服地方法院第一審判決上訴，須提出上訴書狀，並敘述具
    體理由，為上訴必備程式。所提書狀未敘述上訴理由，或僅
    曾以言詞陳述上訴理由，應於上訴期間屆滿後20日內補提理
    由書於原審法院。原審法院認逾期未補提上訴理由，應定期
    間先命補正；逾期未補正，為上訴不合法律上程式，應以裁
    定駁回。如已提出上訴理由，但所提非屬具體理由，則由第
    二審法院以上訴不合法律上程式，判決駁回。刑事訴訟法第
    350條、第362條與第367條明文規定。
二、原判決認定被告廖偉忞施用第二級毒品犯行已經被告坦白承
    認。獲案時所採集之尿液經送請檢驗證實呈甲基安非他命陽
    性反應，有桃園市政府警察局中壢分局真實姓名與尿液、毒
    品編號對照表、台灣檢驗科技股份有限公司濫用藥物檢驗報
    告（檢體編號DE000-0000）同意搜索證明書、桃園市政府警
    察局中壢分局搜索扣押筆錄、扣押物品目錄表及扣案吸食器
    可憑，犯罪事證明確。審酌被告曾經施用第二級毒品經觀察
    、勒戒，又屢因施用第二級毒品犯行經判處罪刑確定及執行
    ，未能戒除施用毒品劣習，又再施用毒品，前案紀錄共24頁
    ，足證刑罰反應力薄弱，應藉適度延長矯治期間之力以使澈
    底戒毒；參酌施用毒品行為，對他人法益尚無直接實害，反
    社會性成份甚薄，坦承犯行，施予合宜隔絕毒品之適當期間
    即可等情狀，就所犯毒品危害防制條例第10條第2項施用第
    二級毒品罪，累犯，量處有期徒刑7月；扣案驗餘第二級毒
    品甲基安非他命1包（含包裝袋1個，原毛重0.25公克，驗餘
    毛重0.2488公克）沒收銷燬；扣案玻璃球吸食器1組沒收。
    原判決採證認事、用法及量刑，並無不當或違法。
三、被告上訴意旨略以：被告罹患精神疾病，長期精神壓力，造
    成身體精神無法控制自我，才會藉由毒品控制，並非無視法
    律，請予改過機會。
四、駁回上訴維持原判決之理由：
　　被告自民國90年間涉及毒品危害防制條例案件，曾經多次判
    處有期徒刑2月、3月、4月、6月、7月確定，多經入監執行
    完畢，有本院被告前案紀錄表可憑，足認戒除毒癮不具成效
    。所為構成累犯，具有法定加重事由，有通緝之前案紀錄，
    原審斟酌上述科刑情狀，再次量處隔絕毒品危害之絕對拘禁
    式處遇刑有期徒刑7月，應屬合理量刑。被告上訴僅陳述何
    以施用毒品的原因，並未指訴原判決有何不當或違法，應認
    實質上未符合敘明具體理由要件。上訴不合法，不經言詞辯
    論判決駁回上訴。
五、依刑事訴訟法第367條前段、第372條，判決如主文。
中　　華　　民　　國　　109 　年　　3 　　月　　31　　日
                      刑事第二庭審判長法　官  周盈文
　　　　　　　　　　　　　　　　      法　官  錢建榮
　　　　　　　　　　　　　　　        法　官  郭豫珍
以上正本證明與原本無異。
不得上訴。
                                      書記官  高楚安
中　　華　　民　　國　　109 　年　　3 　　月　　31　　日